臺灣臺南地方法院刑事判決　　　　　　　　　　　　　九十一年度易字第九九九號
　　公　訴　人　臺灣台南地方法院檢察署檢察官
　　被　　　告　丙○○
　　右一人 之
　　選任辯護人　林錫恩律師
　　　　　　　　黃俊達律師
　　　　　　　　莊信泰律師
　　被　　　告　甲○○
　　　　　　　　乙○○
右列被告等因賭博案件，經檢察官提起公訴（九十一年度偵字第五九六三號），本院
判決如左：
    主  文
丙○○、甲○○共同以賭博為常業，丙○○處有期徒刑陸月、甲○○處有期徒刑肆月
，如易科罰金，均以參佰元折算壹日，甲○○緩刑參年。扣案賭博性電動機具「滿貫
大亨」參台、「皇冠迷」貳台、「孔雀王二代」壹台、「龍鳳ＢＡＲ」壹台、「霸王
別姬」貳台、「水果盤」拾台（均含ＩＣ板）、賭資新台幣陸佰元均沒收之。
乙○○在公眾得出入之場所賭博財物，處罰金參仟元，如易服勞役，以參佰元折算壹
日。扣案賭博性電動機具「滿貫大亨」參台、「皇冠迷」貳台、「孔雀王二代」壹台
、「龍鳳ＢＡＲ」壹台、「霸王別姬」貳台、「水果盤」拾台（均含ＩＣ板）、賭資
新台幣陸佰元均沒收之。
    事  實
一、丙○○自民國九十年十二月起，在臺南市○○路三四一號公眾得出入之場所，開
    設「金日電子遊戲場」，擺設賭博性電動玩具「滿貫大亨」三台、「皇冠迷」二
    台、「孔雀王二代」一台、「龍鳳ＢＡＲ」一台、「霸王別姬」二台、「水果盤
    」十台，與不特定之賭客賭博財物，並以此為常業，又自九十一年五月十八日起
    ，以每月新台幣（下同）一萬八千元之代價，僱佣具有犯意聯絡之甲○○負責機
    台之開洗分、換寄分卡及兌換現金之工作，其賭博方式為賭客先以一比一、一比
    五、一比十不等之比例押注把玩，押中則得倍數不等之分數，未押中則分數減少
    ，於賭客不繼續押注時，則可以原來之倍數洗分，所洗分數可以依原比例兌換現
    金，倘未押中分數，則所下賭注均歸丙○○贏取。嗣於九十年八月三十日十七時
    三十分許，乙○○進入前開遊藝場用五百元以上揭方式，把玩賭博電動機具「滿
    貫大亨」，並於把玩後以剩餘之六十分要求兌換六百元現金，遂向甲○○表示要
    洗分後，二人即前往店內一樓往二樓之樓梯間內兌換現金，適於兌換之際為埋伏
    之員警當場查獲，並扣得前開之賭博性電動玩具十九台（均含ＩＣ板）及賭資六
    百元。
二、案經台南市警察局第五分局報告台灣台南地方法院檢察署檢察官偵查起訴。
    理  由
一、訊據被告三人均否認上情，被告丙○○及甲○○均辯稱：上開遊戲場規定僅能寄
    分，不能兌換洗分現金，不知道有何換錢的行為云云；被告乙○○則辯稱：並無
    兌換現金之情事，是因為趕著回去才隨口承認云云。
二、經查：
（一）按證人或當事人於案發之初之供述，較少權衡利害得失或受他人之干預，較之
      事後翻異之詞為可信，即所謂案重初供，故除可證明其更異之詞與事實相符或
      初供為虛偽者外，自不得任意捨棄初供於不採。（最高法院八十年台上字第五
      一○九號、八十二年台上字第五三一一號、八十三年台上字三二四三號判決參
      照）。被告乙○○既於警詢時及偵查初訊時均供承：「（問）你如何兌換現金
      ？（答）機台內六十分，我告訴開分員要洗分，而開分員叫我到樓梯口將六百
      元現金給我」（見九十一年六月四日警訊筆錄）、「（問）警訊實在？（答）
      實在。（問）昨天玩多少錢？（答）昨天是以一百元開十分，約有三、四次，
      玩滿貫大亨，後來贏六十多分，所以我就跟店員要換錢，就跟店員甲○○到樓
      梯口去拿錢，換回六百元，後來警察就過來查獲。」等語（見九十一年六月五
      日偵訊筆錄），觀諸其前後所述賭博及兌換現金之過程細節皆屬相符，若非真
      有其事，其豈能陳述歷歷？至被告乙○○事後改稱係趕著回家始為前開自白，
      然被告乙○○供稱警詢及偵訊時均未有何不當取供方法，其卻仍自白對己不利
      之事實，上開犯行如謂非事實，則顯有悖常情。參以被告乙○○尚且請求檢察
      官予以緩起訴之處分，則其上開所辯係趕著回家始承認犯行云云即無可信，同
      案被告乙○○之證詞應堪採信。
（二）右揭犯罪事實，業據證人即當場查獲之警員林志成及林三雄證稱屬實，且二人
      均證稱已佈線埋伏數月之久，則當係確有賭博之犯行始能當場查獲。佐之賭資
      係在被告乙○○之手上查獲，被告乙○○雖另辯稱係要去車站與友人會面、看
      錢夠不夠始拿出放於手上云云，惟查既至車站始需用錢，又何須在前開燈光不
      甚明亮之樓梯間檢驗其所之金錢，又被告乙○○亦稱身上除上開六百元外，僅
      剩有零錢，既與其把玩之上開機台所剩餘之分數相同，如非依所供稱之比例交
      換，豈有如此巧合之事？
（三）再被告甲○○稱渠上樓係要補貨及上廁所云云，惟查，被告甲○○稱上樓時並
      未見被告乙○○在一樓及廁所，然該店內當時既僅有店員即被告甲○○看店，
      渠豈有不加注意店內人員進出之情？又渠如確係上樓補貨及上廁所，因一樓往
      二樓間之門會自動關閉，為被告乙○○及甲○○所供陳在卷，衡情補貨及上廁
      所均須一段時間，並非一時可蹴，則於此段期間內，被告甲○○即無法得知一
      樓店面所發生之情事，亦即無法管理店內之買賣及交易情形，又如何維持該店
      之運作？又如何防範宵小之覬覦？此均顯有悖常理。是被告甲○○應如證人即
      警員林志成及林三雄所證稱，係與被告乙○○前後進入樓梯間兌換金錢，因所
      需時間並不長，故可暫時將門關閉而不管店內發生之情事，始合乎常情。
（四）此外，復有扣案之  賭博性電動玩具「滿貫大亨」三台、「皇冠迷」二台、「
      孔雀王二代」一台、「龍鳳ＢＡＲ」一台、「霸王別姬」二台、「水果盤」十
      台（均含ＩＣ板）及賭資六百元可資佐憑。又被告丙○○經營之機台高達十九
      台，被告甲○○每月受薪一萬八千萬元，是被告丙○○、甲○○係以賭博為謀
      生之主要職業，亦堪論斷綜上所述，被告乙○○事後所翻異及被告甲○○暨丙○○所辯皆顯係臨訟卸責之詞，不足採信。本件事證明確，被告等犯行堪以認
      定。
二、核被告丙○○、甲○○所為，係犯刑法第二百六十七條之以賭博為常業罪。被告
    乙○○所為，係犯刑法第二百六十六條第一項之普通賭博罪。被告丙○○、甲○○就上開犯行間，有犯意聯絡及行為分擔，均應論共同正犯。爰審酌被告等犯罪
    之動機、目的、手段、所得之利益尚屬輕微及犯罪後態度飾詞狡辯，毫無悔意，
    等一切情狀，分別處如主文所示之刑，並諭知易科罰金、易服勞役之折算標準，
    以資懲儆。又被告甲○○前未曾受有期徒刑以上刑之宣告，有台灣高等法院被告
    全國前案紀錄表在卷可憑，且僅受微薪，其經此教訓後，應知所警惕，信無再犯
    之虞，本院因認所宣告之刑以暫不執行為適當，併諭知緩刑三年，以勵自新。扣
    案之賭博性電動機具「滿貫大亨」三台、「皇冠迷」二台、「孔雀王二代」一台
    、「龍鳳ＢＡＲ」一台、「霸王別姬」二台、「水果盤」十台、賭資六百元，分
    別為當場賭博之器具與在賭檯或兌換籌碼處之財物，併依刑法第二百六十六條第
    二項之規定宣告沒收。
據上論斷，應依刑事訴訟法第二百九十九條第一項前段，刑法第二十八條、第二百六
十七條、第二百六十六條第一、二項、第四十一條第一項前段、第四十二條第二項、
第七十四條第一款，罰金罰鍰提高標準條例第一條前段、第二條，判決如主文。
中    華    民    國      九十一    年    八          月    二十七      日
                              臺灣臺南地方法院刑事第三庭
                                      法  官  蔡 奇 秀
右正本證明與原本無異
如不服本判決應於送達後十日內向本院提出上訴狀
                                      書記官  尹 之 玲
中    華    民    國      九十一    年    八          月    二十七      日
附錄本案論罪科刑法條全文：
刑法第二百六十七條：以賭博為常業者，處二年以下有期徒刑，得併科一千元以下罰
                    金。
刑法第二百六十六條第一項前段：在公共場所或公眾得出入之場所賭博財物者，處一
                              千元以下罰金。
